【裁判字號】    92,聲再,130
【裁判日期】    920819
【裁判案由】    贓物聲請再審
【裁判全文】
臺灣高等法院臺中分院刑事裁定                    九十二年度聲再字第一三號
  聲請人即受判決人  甲○○
右列聲請人因贓物案件，對於本院九十二年度上易字第四九三號中華民國九十二年四
月十六日確定判決（臺灣臺中地方法院九十一年度易字第一二七六號、臺灣臺中地方
法院檢察署九十年度偵字第一四四二八號）聲請再審，本院裁定如左：
      主  文
再審之聲請駁回。
      理  由
一、聲請意旨略稱：聲請人在第一審九十一年五月二十四日訊問筆錄中，曾辯稱：「
    有提出一份舊的使用借貸書。見證人戴逸文及協議人蔡完及律師林瓊嘉均有看到
    該舊的使用借貸書」，並聲請臺中地院傳訊蔡完、戴逸文作為證明，原審判決雖
    在理由書中交代不採信蔡完及戴逸文之證言，但就此「有無提出舊的使用借貸書
    」，則未經調查及審酌；又原確定判決所載竊佔之贓物即Ａ２平房（門牌台中市
    ○○街八十三號），該房屋台灣電力公司用電為電號─00000000000
    號，係聲請人自六十九年三月起裝錶供電使用至今，目前仍然如此，有台灣電力
    公司台中區營業處書函，及九十二年四月二十四日繳納收據可證明，此一事實，
    可證明該房屋確係蔡完返還借用物，而非聲請人故買贓物，原審就此細節，漏未
    詳予斟酌，為此依刑事訴訟第四百二十一條之規定聲請再審。
二、經查：
  (一)按不得上訴於第三審法院之案件，除前條（指刑事訴訟法第四百二十條）規定外
    ，其經第二審確定之有罪判決，如就足生影響於判決之重要證據漏未審酌者，亦
    得為受判決人之利益，聲請再審，刑事訴訟第四百二十一條定有明文。所謂重要
    證據漏未審酌，須該證據足以影響於原判決事實之認定，並以該證據已予提出，
    而被捨棄不予採用，並未敘明其捨棄之理由者為限，如未經於偵查或審判中提出
    ，或判決確定後，始發見之證據，判決當時既無從審酌，自不包括在內。
  (二)聲請人主張原確定判決就「有無提出舊的使用借貸書」未經調查審理，惟聲請人
    於原審審理時同時供稱：「：：：因為有該點交協議書，所以我就將舊的借貸書
    撕掉」等語，就此並未聲請調查何種證據（見原審卷第十六頁），聲請人泛稱原
    確定判決就「有無提出舊的使用借貸書」之事實未經調查及審酌，經核與重要之
    證據漏未審酌之要件有間。
  (三)至於臺灣電力公司書函雖記載台中市○○街八十三號房屋之用電，自六十九年三
    月起裝錶供電使用至今，惟此為原確定判決所不採（見原確定判決第五頁第十二
    頁以下），九十二年四月二十四日繳費收據，則係原確定判決九十二年四月十六
    日宣判之後才製作，均非聲請人於審理中提出而法院漏未審酌。
三、綜合前述，本件聲請人所舉聲請再審之理由，核與上引法條所定並不相符，應認
    為無再審理由，爰依同法第四百三十四條第一項，裁定如主文。
中      華      民      國    九十二    年      八      月    十九      日
                                  臺灣高等法院臺中分院刑事第十庭
                                        審判長法  官  林  照  明
                                              法  官  蔡  名  曜
                                              法  官  王      銘
右正本證明與原本無異。
不得抗告。
                                              書記官  王  麗  珍
中      華      民      國      九十二   年       八      月    十九    日
                                                                      Ｉ


司法院資訊處製作；財團法人民間司法改革基金會備份。
